

MONICA GRASSO

CONTACT

Domicilio: Via Bramante, 39, 20154, Milano **Residenza**: V.Le Barbaroux, 45,10022, Carmagnola (TO)

Mobile: +39 340 33 69 224 Emali: moni.gr@libero.it

Birth: 29.06.1985

DIGITAL ACCOUNT MANAGER & SOCIAL MEDIA STRATEGIST

Con focus sulla gestione clienti e influencer. Specializzata nella gestione di progetti branded, dalla creazione di contenuti alla gestione di planning strategici, dalla stesura di reportistica e KPI, al social management.

Pianificazione, organizzazione e analisi sono la mia migliore compagnia!

EXPERIENCE

Realize Networks, Milano Digital Account & Social Media Manager

NOV 2013 – JUN 2020

DIGITAL ACCOUNT MANAGER

- Influencer Consultant
- Gestione Clienti
- Digital Project Management
- Report / KPI's analisi
- Stesura Budget
- Upselling
- Stesura brief

SOCIAL MEDIA MANAGER / STRATEGIST

- Social Media Management
- Strategic Planner / PED
- Social Media Strategy
- Creazione Contenuti (social blog) in ottica SEO
- Community management (social—blog)
- Supervisione Shooting
- Gestione siti e blog
- Creazione e invio newsletter
- Creazione digital project

TOP CLIENT

AIA - Yam112003, Veuve Cliquot, IKEA, Fattorie Osella - Mondelēz, Mediacom, Nespresso, Samsung. McDonald's, Garnier, Falconeri, THUN, GROM, Chicco, Mellin, Ferrero, Jeep. Müller, Miele, Accor Hotel, Aperol Spritz, SKY, Hive, Hp, Locman, Orsero, Deliveroo, Inter Face, SEAT, Campari, Disney - Frozen, Cameo, Enel, Dalani - westwing, Lo Scoiattolo, Opel, Estée Lauder, Oltre, Bronzallure, Pomellato - DoDo, Mionetto, Francia Franciacorta, Biolage, Toys, Kartell, Fourghetti, MSL Group, Inalpi, Amazon, Levi's, Tempo, Brandani, Amaro Lucano, Just Eat, Eataly

SOFTWARE & CMS / TOOLS

Microsoft Office Ottima conoscenza

Adobe PSD / INDD Buona conoscenza

Google Analytics Buona conoscenza

SocialBaker Buona conoscenza

Facebook Business Manager Buona conoscenza

Wordpress / Woocommerce Ottima conoscenza

Magento Buona conoscenza

Mailchimp Buona conoscenza

E-COMMERCE STRATEGIST

- E-commerce Strategist (magento)
- Category Manager (magento)
- Lancio nuovi prodotti
- Creazione schede prodotti in ottica SEO
- Creazione DEM / Newsletter
- Planning Strategico / PED
- Creazione Contenuti
- Customer Care
- Controllo e gestione stock logistica
- Stesura budget
- Fatturazione / Rimborsi e Nota di credito

BEST PROJECTS

DIGITAL ACCOUNT EXECUTIVE & PROJECT MANAGEMET:

"Le idee di AIA" con la food blogger Chiara Maci e Yam112003. Dal 2015 al 2018 https://chiaramaci.com/tag/aia/

DIGITAL ACCOUNT EXECUTIVE: Progetto Nespresso – MSL Group. Dal 2016 al 2018 con GNAMBOX https://gnambox.com/tag/nespresso/

in particular and the property

DIGITAL ACCOUNT EXECUTIVE & PROJECT MANAGEMENT:

Miele - Phd. dal 2016 al 2019. https://gnambox.com/tag/the-good-cooking/

Freelance

Graphic Designer

SEPT 2012 - JAN 2013

- Creazione Leaflet
- Creazione di linee di comunicazione coordinata
- Graphic Design

Conbipel s.p.a., Cocconato d'Asti (AT)

Comunicazione & Marketing

APR 2011 - APR 2012

- Creazione Contenuti
- DEM e creazione di newsletter promozionali
- Report e analisi con il software SPSS
- Ricerca Trend
- Management CRM data
- Organizzazione di Focus Group

LINGUE

Italiano: madrelingua

Inglese: B1 Spagnolo: B1 Francese: A2

ISTRUZIONE

Università degli studi di Torino - Facoltà di Scienze Politiche

SEPT 2005 - NOV 2010

Sociologia e ricerca sociale

Comunicazione pubblica e reti mediali

Liceo Scientifico - G. Giolitti Bra (CN)

SEPT 1999 - JUN 2004

Liceo linguistico sperimentale

CORSI E FORMAZIONE

TMS — Corso Web Design / Video Editing

Utilizzo Adobe Creative Cloud

MUST HAVE

Libri | occhiali | elastici | musica | mare | serie TV | Food | danza orientale

21 SETTEMBRE 2020 - MILANO MONICA GRASSO

Autorizzo il trattamento dei miei dati personali ai sensi dell'art. 13 d. lgs. 30 giugno 2003 n°196 -"Codice in materia di protezione dei dati personali"e dell'art. 6* e 13 GDPR 679/16 -"Regolamento europeo sulla protezione dei dati personali"